---
title: "Redes Neurais artificiais"
author: "Guilherme Pazian"
date: "9 de junho de 2016"
output: html_document
---

## Redes Neurais Artificiais

As redes neurais artificais (RNA) replicam o comportamento biológico de neurônios no contexto de modelos de predição.

Uma opção de ajuste de redes neurais no `R` é o pacote `nnet`, conforme apresentado abaixo. Esta versão do `nnet`exige uma resposta matricial, naqual as colunas representam classes e os valores são funções indicadoras.
```{r load_pkg}
library(nnet)
#install.packages("gamlss.add") #pacote para visualizar a rede neural
library(gamlss.add)
head(iris)
nrow(iris)
idx = sample(nrow(iris), 80)
iriset = iris[idx,]
resp = model.matrix(~Species-1, data=iriset)
colnames(resp) = c('setosa','versicolor','virginica')
fit = nnet(iriset[, 1:4], resp ,size=2)
plot(fit)
```

Para realizar predições empregando esta RNA. A tabela de confusão pode ser determinada empregando o comando `table`.

```{r pred}
preds = predict(fit)
classes = c('setosa','versicolor','virginica')[apply(preds, 1,which.max)]
table(iriset$Species, classes)
```

```{r pred2}
preds = predict(fit, newdata=iris[-idx,-5])
classes = c('setosa','versicolor','virginica')[apply(preds, 1,which.max)]
tbl = table(iris$Species[-idx], classes)
sum(diag(tbl))/sum(tbl)
```

## Aprendizado de Máquina Express

```{r caret}
#install.packages("caret")
#install.packages('e1071')
library(caret)
params = trainControl(method="cv", number=50,p=.60)
fit = train(iris[,-5], iris[,5], method = "nnet",tuneLength = 10,trControl = params)
fit2 = train(iris[,-5], iris[,5], method = "rf",tuneLength = 10,trControl = params)
plot(fit)
#Modelo que maximiza a acurácia preditiva
fit$finalModel
```

